臺灣臺東地方法院民事裁定　九十三年度財管字第四號
　　聲　請　人　乙○○
右聲請人聲請指定被繼承人丙○○之遺產管理人事件，本院裁定如下：
    主      文
指定聲請人為被繼承人丙○○（男、民國○○○年○月○○日生，身分證統一編號：
Ｚ000000000號，九十二年七月十九日死亡，生前最後住所：臺東縣太麻里
鄉北里村三鄰北太麻里三九號）之遺產管理人。
准對被繼承人丙○○之繼承人為承認繼承之公示催告。
被繼承人丙○○之繼承人，應自前項公示催告最後登載新聞紙之日起，壹年內承認繼
承，上述期限屆滿，無繼承人承認繼承時，被繼承人丙○○之遺產，於清償債權，並
交付遺贈物後，如有剩餘即歸屬國庫。
    理      由
一、按繼承開始時，繼承人之有無不明，而無親屬會議或親屬會議未於一個月內選定
    遺產管理人者，利害關係人得聲請法院選任遺產管理人，並由法院依公示催告程
    序，定六個月以上之期限，公告繼承人，命其於期限內承認繼承，民法第一千一
    百七十七條、第一千一百七十八條第一項、第二項規定甚明。
二、本件聲請意旨略以：被繼承人丙○○（男、民國○○○年○月○○日生，身分證
    統一編號：Ｚ000000000號，九十二年七月十九日死亡，生前最後住所
    ：臺東縣太麻里鄉北里村三鄰北太麻里三九號）未婚，無直系血親卑親屬，其父
    謝清標、母史盧普、兄謝鐘裕、妹謝美連亦均已去世，有無其他繼承人不明，經
    向戶政機關查詢，復無民法第一千一百三十一條第一項所規定之親屬會議成員，
    無從召開親屬會議以選任丙○○之遺產管理人，聲請人為被繼承人丙○○之姪，
    為處理丙○○之遺產事宜，爰聲請選任丙○○之遺產管理人等語。
三、查聲請人主張之事實，業據其提出死亡證明書、戶籍謄本、臺東縣金峰鄉戶政事
    務所函、土地謄本、國稅局遺產稅催報通知書等件為證，應堪信為真實，依上開
    規定，聲請人聲請本院選任丙○○之遺產管理人自無不合。次查丙○○其他已知
    之最近親屬即姪崔耀宗、崔耀東、姪女崔筱鳳、姪媳孟瑞珍、甲○○等人均稱：
    丙○○生前係由聲請人照顧，故由聲請人擔任丙○○之遺產管理人為適當等語；
    財政部國有財產局人員蕭煇俊、財政部南區國稅局臺東縣分局人員黃淑娟亦均表
    示：聲請人較瞭解丙○○之遺產狀況，由聲請人擔任丙○○遺產管理人較其等服
    務機關為適當等語；臺東縣稅捐稽徵處亦函覆本院：丙○○僅欠繳地價稅五百九
    十八元，不願接受選任為遺產管理人，有該處東稅財字第０九三０００五一七七
    號及第０九三０００九二二七號函在卷可稽，本院審酌管理丙○○遺產之地緣關
    係與便利性，爰選任聲請人乙○○為丙○○之遺產管理人且為承認繼承之公示催
    告，裁定如主文。
中　　　華　　　民　　　國　　九十三　　年　　　三　　　月　　　五　　　日
                                    臺灣臺東地方法院民事庭
~B法　　　官　袁雪華
右為正本係照原本作成。
聲請人應於收受本裁定之日起貳拾日內將本裁定登載公報、新聞紙或其他相類之傳播
工具，逾期視為撤回公示催告之聲請。
如對本裁定抗告須於裁定送達後十日內向本院提出抗告狀。
「切勿逕送上級法院」
中　　　華　　　民　　　國　　九十三　　年　　　三　　　月　　　五　　　日
~B法院書記官　李春菊
